【裁判字號】    89,易,910
【裁判日期】    891114
【裁判案由】    竊盜等
【裁判全文】
台灣彰化地方法院刑事判決                          八十九年度易字第九一０號
    公  訴  人  臺灣彰化地方法院檢察署檢察官
    被      告  丁○○
    被      告  丙○○
右列被告等因竊盜等案件，經檢察官提起公訴（八十八年度偵字第一００二六號、八
十九年度偵緝字第一０二號）及移送併辦（八十九年偵字第四０八四號、八十九年度
偵緝字第九八號），本院判決如左：
    主  文
丁○○共同連續攜帶兇器竊盜，處有期徒刑壹年貳月，扣案之螺絲起子支、鑰匙壹
支均沒收；又損壞他人之汽車，足以生損害於他人，處有期徒刑月；應執行有期徒
刑壹年肆月，扣案之螺絲起子支、鑰匙壹支均沒收。
丙○○收受贓物，處拘役拾日，如易科罰金，以參佰元折算壹日。
    事  實
一、丁○○基於意圖為自己不法所有之概括犯意，或單獨或夥同有犯意聯絡之綽號「
    阿龍」之姓名年籍不詳之成年男子，於附表所示之時間、地點，或乘無人注意或
    乘被害人之車輛未熄火之際，或持其所有之客觀上足以對人生命、身體構成威脅
    ，可供兇器使用之螺絲起子，連續竊取附表所示之被害人甲○○等人之自小客車
    或車牌得手（犯罪時間、地點、方法、被害人、被害物品均詳如附表所示）。而
    於竊得附表編號一之車輛，在八十八年九月十九日九時五十分許，搭載「阿龍」
    行經雲林縣林內鄉○○路與彰雲路口時，因遭警攔檢，為避免為警查獲拘捕，竟
    駕該車衝撞黃文聰所有車號Ｃ五─四七三八號自用小客車及陳善攷所有車號Ｓ二
    ─五一六０號自用小客車，損壞該二車車身左側多處後逃逸，足生損害於黃文聰
    、陳善攷。嗣經警在雲林縣林內鄉○○○路上查獲。另於八十八年十一月十五日
    廿三時許，在彰化縣溪湖鎮將竊得之附表編號四所示之車輛借予戊○○使用，嗣
    於八十八年十一月十六日二時許，戊○○駕駛該車在國道二０二公里六００公尺
    處為警查獲。
二、丙○○於八十八年十二月七日下午，在彰化縣二林鎮西慶里泉西巷七弄一三號居
    處，明知丁○○駕駛之如附表編號二自小客車，顯可疑為贓物，竟仍為收受，並
    停放在上開居處前空地，嗣於八十八年十二月十五日十八時二十分許，在上址為
    警查獲，並扣得鑰匙一支，及於八十九年三月廿一日廿二時三十分許，在台中市
    西區○○○街與五權西五街口為警查獲附表編號三，並扣得起子三支。
三、附表編號一及毀損部分，案經被害人訴由雲林縣警察局斗六分局報請臺灣雲林地
    方法院檢察署檢察官呈臺灣高等法院檢察署令轉、彰化縣警察局二林分局報請臺
    灣彰化地方法院檢察署檢察官偵查起訴及移送併辦。
    理  由
一、訊據被告丁○○對於附表編號一、三之竊車、偷牌及毀損之犯行坦承不諱，核與
    被害人甲○○、乙○○、己○○、及陳善攷、黃文聰於警訊時所供述之情節相符
    ，並有贓物認領保管單三張、相片三十三幀附卷可稽。至其雖對於附表編號二、
    四之竊車犯行矢口否認犯行，辯稱：編號二之車子係綽號「阿國」之姓名年籍不
    詳成年男子，於八十八年十月間寄放在伊住處，後因擔心車子擋路，始駕車至伊
    兄丙○○處寄放，並將該車行照、鑰匙交予丙○○云云。惟查：附表二、四之車
    輛、車牌分別為李旭秋、陳秀花、鍾辰生所有，並於附表之時間失竊之事實，業
    據彼三人於警訊時證述甚詳，復有鑰匙一支扣案及贓物認領保管單三張、相片三
    幀在卷足資佐證。而被告對於編號二所辯稱係「阿國」於八十八年十月間寄放，
    除收受該車之時間在被竊之前，顯有疑問外，亦無任何實證；況「阿國」寄放，
    順將鑰匙及行車執照交付，果真如此，則二人交情必定非淺，然其又不能提供「
    阿國」之真正姓名、住所及聯絡方法，以供調查；另附表編號四之車輛，為被告
    丁○○借予戊○○之事實，此據戊○○供述明確，而戊○○收受贓物部分業經判
    決確定，有判決書在卷可查，且被告與戊○○熟識又無仇怨，復為被告所不否認
    ，則被告丁○○此部分之辯解，顯係避重就輕之詞，不足採信。另訊據被告丙○○固坦承於上揭時地受寄編號二之車輛，惟矢口否認有贓物犯行，辯稱：被告丁○○稱該車為朋友所有，且提出行照及鑰匙供伊保管，伊不知為贓車云云。然查
    被告丙○○於偵查中供承知悉該車並非丁○○所有，且懷疑係贓車等語明確，且
    其於警訊時  稱：「．．．．．．為丁○○偷竊。」「我於八十八年十二月十五
    日下午十三時許有駕駛該自小客車到二林鎮○○里○○路○段汽車場洗車」等語
    ，其有贓物之認識且欲收受後加以使用至明，否則何需駕駛至汽車場洗車？是被
    告丙○○所辯，顯係事後卸責之詞，殊無足採。本件事證明確，被告二人犯行均
    堪認定。
二、核被告二人所為，丁○○係犯刑法第三百二十條第一項普通竊盜罪、第三百二十
    一條第一項第三款之加重竊盜罪、第三百五十四條毀損罪。丙○○係犯刑法第三
    百四十九條第一項之收受贓物罪。被告丁○○竊盜部分與綽號「阿龍」間有犯意
    聯絡行為分擔，均為共同正犯。又其前如附表所示之竊盜犯行、時間緊接、犯罪
    構成要件相同，顯係基於概括犯意為之，應依連續犯論以加重竊盜罪並加重其刑
    。又其所犯上開二罪，犯意各別，行為互殊，應予分論併罰。另查移送併辦如附
    表編號三、四部分之竊盜犯行，與起訴編號一、二部分之竊盜犯行，有連續犯之
    裁判上一罪關係，依審判不可分之原則，亦為起訴效力所及，本院自得併予審判
    ，至編號三(3)之車牌六面，被告既否認為其所竊取，係綽號「阿強」欲丟棄，伊
    乃予收受，以備將來更換懸掛之用，而此部分查無其他積極證據足資為被告所為
    ，則不能證明犯罪，均附此敘明。爰審酌被告二人犯罪情節及其品行、犯罪之動
    機、目的、手段、所生危害等一切情狀各量處如主文所示之刑，並就丁○○部分
    定應執行刑，丙○○部分定易科罰金之折算標準。至扣案之起子三支、鑰匙一支
    為被告丁○○所有，且供犯罪所用之物，應依法宣告沒收。
據上論斷，應依刑事訴訟法第二百九十九條第一項前段，刑法第二十八條、第五十六
條、第三百二十一條第一項第三款、第三百五十四條、第三百四十九條第一項、第四
十一條、第五十一條第五款、第三十八條第一項、第二項，罰金罰鍰提高標準條例第
一條前段、第二條，判決如主文。
本案經檢察官陳德芳到庭執行職務。
中      華      民      國      八十九    年    十一    月      十四    日
                                      台灣彰化地方法院刑事第一庭
                                                法      官  葉  榮  郎
右正本證明與原本無異。
如不服本判決，應於判決送達後十日內向本院提出上訴狀（須附繕本）。
告訴人或被害人對於判決如有不服具備理由請求檢察官上訴者，其上訴期間之計算係
以檢察官收受判決正本之日期為準。
                                                法院書記官  吳  金  良
中      華      民      國  八十九    年    十一    月    二十一    日


司法院資訊處製作；財團法人民間司法改革基金會備份。
